臺灣高等法院臺南分院刑事判決　　　96年度上更(一)字第82號
上　訴　人
即　被　告　甲○○
選任辯護人　洪梅芬　律師
　　　　　　李季錦　律師
　　　　　　涂欣成　律師
上列上訴人因違反毒品危害防制條例案件，不服臺灣嘉義地方法
院九十四年度訴字第六０七號中華民國九十五年四月十三日第一
審判決（起訴案號：臺灣嘉義地方法院檢察署九十四年度偵字第
四三九八、四六三八號），提起上訴，暨移送併案審理（併辦案
號：臺灣嘉義地方法院檢察署九十五年度偵字第二三八七、三七
五七號），經判決後，由最高法院發回更審，本院判決如下：
    主    文
原判決關於連續販賣第一級毒品暨定執行刑部分撤銷。
甲○○連續販賣第一級毒品，處有期徒刑拾參年，褫奪公權捌年
。扣案0000000000號行動電話及（未扣案）0000
000000號、0000000000號、00000000
00號行動電話、磅秤壹個、小型夾鏈袋五個、中型夾鏈袋二十
五個、夾鍊袋貳大包，均沒收；未扣案之後三支行動電話如全部
或一部不能沒收時，追徵其價額；販賣第一級毒品所得新臺幣捌
萬參仟伍佰元沒收，如全部或一部不能沒收時，以其財產抵償之
。
    事    實
一、甲○○（綽號「阿助」或「阿龍」），與黃育貞（綽號「小
    貞」或「妹仔」，共同連續販賣第一級毒品部分，業經本院
    以九十六年度上訴字第七九號判處有期徒刑十二年）係男女
    朋友關係，自民國九十三年三月間起至九十五年三月三十一
    日止，先後在嘉義縣民雄鄉福權村福權五十四之二號、同鄉
    頂崙村崙子頂一０四之一０五號二樓一等處同居，兩人均染
    有施用毒品惡習，因平時並無經濟來源無法支付施用毒品之
    龐大費用，需款甚急，竟共同基於販賣第一級毒品海洛因營
    利之概括犯意聯絡，自九十四年一月間某日起至九十五年三
    月間某日止，利用0000000000號、000000
    0000、0000000000、0000000000
    號行動電話作為聯絡工具，輪流接聽欲購買毒品施用之人來
    電，談妥價額，或一人或二人以如附表所示之方法，交付毒
    品並收取價款，連續販賣海洛因予如附表所示之人（詳細情
    形如附表編號一至十一所示）。嗣於九十四年七月二十九日
    十九時十分許，警方持臺灣嘉義地方法院核發之搜索票於甲
    ○○上址居所，查獲疑似海洛因之殘渣袋四個、黃育貞使用
    過之注射針筒五支，並於上址頂崙村崙子頂一０四之一０五
    號一樓甲○○使用之信箱內查獲夾鍊袋二大包，於樓梯間配
    電箱內查獲夾鍊袋二大包、磅秤一個、分裝匙二支，而查知
    上情。復於九十五年三月三十日十七時許，警方持臺灣嘉義
    地方法院核發之搜索票於甲○○居所嘉義市友愛大地大樓十
    三樓，查獲0000000000號行動電話、斜削吸管三
    支、橡皮管一條、小型夾鏈袋五個、磅秤一個、中型夾鏈袋
    二十五個。
二、案經嘉義縣警察局移送暨嘉義市警察局第二分局報告臺灣嘉
    義地方法院檢察署檢察官偵查起訴及移送併案審理。
    理    由
甲、有罪部分
壹、證據能力
一、按被告以外之人於審判外之言詞或書面陳述，除法律有規定
    者外，不得作為證據，刑事訴訟法第一百五十九條第一項固
    定有明文。惟被告以外之人於審判外之陳述，雖不符同法第
    一百五十九條之一至之四之規定，而經當事人於審判程序同
    意作為證據，法院審酌該言詞陳述或書面陳述作成時之情況
    ，認為適當者，亦得為證據。又當事人、代理人或辯護人於
    法院調查證據時，知有第一百五十九條第一項不得為證據之
    情形，而未於言詞辯論終結前聲明異議者，視為有前項之同
    意，同法第一百五十九條之五亦定有明文。查證人周俊義、
    乙○○、劉宜郎、丙○○、鐘豐達、嚴明立、莊德文、林建
    達、唐國芳、謝芳明於警詢、證人周俊義、鐘豐達、嚴明立
    、莊德文、林建達於偵查中所為之陳述，均為審判外之陳述
    而屬傳聞證據，暨其他相關通訊監聽譯文、尿液檢驗報告等
    具傳聞性質之證據資料，公訴人、被告及其選任辯護人於審
    判程序中對於前述證人於警詢、偵查中之證述暨其他相關具
    傳聞性質之證據資料之證據能力，均表示沒有爭執，且迄於
    言詞辯論終結前亦未聲明異議。本院審酌證人陳述及證據資
    料作成時之情況，核無違法取證或其他瑕疵，且為證明本件
    犯罪事實所必要之重要關係事項，認為以之作為證據為適當
    ，上開證人於審判外之陳述及相關證據資料，自得做為證據
    ，合先敘明。
二、被告及其選任辯護律師辯稱：邱怡慧之警詢、偵查中筆錄無
    證據能力云云。但按法院於審理案件時，為使法官憑其直接
    審理及言詞審理中有關人員之陳述所獲得之態度證據，以形
    成正確之心證，固於刑事訴訟法第一百五十九條第一項規定
    ，被告以外之人於審判外之言詞或書面陳述，除法律有規定
    者外，不得作為證據，然其究非完全認為被告以外之人審判
    外之陳述，均不具證據能力，其法律有規定者如下：
(一)同法第一百五十九條之一規定，被告以外之人於審判外向法
    官所為之陳述，得為證據；被告以外之人於偵查中向檢察官
    所為之陳述，除顯有不可信之情況外，得為證據。
(二)同法第一百五十九條之二規定，被告以外之人於檢察事務官
    、司法警察官或司法警察調查中所為之陳述，與審判中不符
    時，其先前之陳述具有較可信之特別狀況，且為證明犯罪事
    實存否所必要者，得為證據。
(三)同法第一百五十九條之三規定，被告以外之人於審判中有下
    列情形之一，其於檢察事務官、司法警察官或司法警察調查
    中所為之陳述，經證明具有可信之特別情況，且為證明犯罪
    事實之存否所必要者，得為證據：一、死亡者。二、身心障
    礙致記憶喪失或無法陳述者。三、滯留國外或所在不明而無
    法傳喚或傳喚不到者。四、到庭後無正當理由拒絕陳述者。
(四)同法第一百五十九條之五規定，被告以外之人於審判外之陳
    述，雖不符前四條之規定，而經當事人於審判程序同意作為
    證據，法院審酌該言詞陳述或書面陳述作成時之情況，認為
    適當者，亦得為證據。當事人、代理人或辯護人於法院調查
    證據時，知有第一百五十九條第一項不得為證據之情形，而
    未於言詞辯論終結前聲明異議，視為有前項之同意。
三、證人邱怡慧於警詢時之證言是否具證據能力，茲析述如下：
（一）證人邱怡慧經本院上訴審傳喚未到庭。
（二）證人邱怡慧於證人即同案被告黃育貞違反毒品危害防制條
      例案件原審審理時到庭結證確有向被告及證人即同案被告
      黃育貞購買第一級毒品海洛因等情，核與證人邱怡慧於警
      詢、偵查中所證述情節一致。
（三）證人邱怡慧於偵查中供證警詢筆錄係依其自由意志陳述等
      語（見九十五年度偵字第二三八七號偵查卷第五三頁），
      足認證人邱怡慧上開警詢所言係出於自由意志，警方無不
      法取供之情事。
（四）(1)參諸上開警詢筆錄製作之原因、過程，並衡以證人邱怡
      慧於警詢所為陳述，亦有違反自己利益之陳述等情，其在
      為該陳述時之「外部情況」，足以令人相信於陳述過程未
      受其他外力影響，其意思決定及活動顯未受有不當之干預
      ，摻入虛偽之可能性甚低，縱未經由詰問程序以檢驗其真
      實性，亦顯不致損及被告之利益，其供述之信用性，自諸
      般情況觀之，應可確保，是本院認證人邱怡慧於警詢時之
      陳述應具有較可信之特別情況，且證人邱怡慧之警詢陳述
      ，除有助於闡明本案待證事實之可能性，於犯罪之證明上
      ，更有以此證據為必要之特別理由存在，顯為證明本案犯
      罪事實存否所必要。(2)又對質詰問權之目的，厥在使於審
      判外陳述之證人到庭作證，以使被告行使對質詰問權，當
      法院已盡全力傳喚審判外陳述之人，仍不能使該陳述者出
      庭時，使用該審判外之陳述為證據，即難認有侵害被告之
      對質詰問權，應例外具有證據能力。(3)況如有足以確保證
      人審判外陳述之真實性，則對質詰問權之功能業已達到，
      即令被告未親自對質詰問，亦應不致侵害被告之上開權利
      。(4)參以司法院大法官會議釋字第五八二號解釋之解釋理
      由書亦認為：「被告詰問證人之權利既係訴訟上之防禦權
      ，又屬憲法正當法律程序所保障之權利。此等憲法上權利
      之制度性保障，有助於公平審判（本院釋字第四四二號、
      第四八二號、第五一二號解釋參照）及發見真實之實現，
      以達成刑事訴訟之目的。為確保被告對證人之詰問權，證
      人（含其他具證人適格之人）於審判中，應依人證之法定
      程序，到場具結陳述，並接受被告之詰問，其陳述始得作
      為認定被告犯罪事實之判斷依據。至於被告以外之人（含
      證人、共同被告等）於審判外之陳述，依法律特別規定得
      作為證據者（刑事訴訟法第一百五十九條第一項參照），
      『除客觀上不能受詰問者外』，於審判中，仍應依法踐行
      詰問程序。」細繹上開大法官釋字第五八二號解釋之解釋
      理由書，可得知，被告以外之人審判外之陳述得為證據，
      似須具備下述三要件：法律有特別規定該陳述得作為證
      據。原則上，必須傳喚該陳述之人至審判中踐行詰問程
      序。如有客觀上不能詰問該陳述之人之情形，則毋須傳
      喚及詰問。
（五）綜上所述，證人邱怡慧雖經在證人黃育貞上開另案傳喚到
      庭翻異前詞，然證人邱怡慧警詢之審判外陳述，既具有信
      用性之情況保證及必要性之特別狀況，且為證明被告犯罪
      事實存否所必要者，依刑事訴訟法第一百五十九條之三第
      三款之規定及司法院大法官釋字第五八二條之解釋理由書
      ，自得為證據，應認具證據能力。
（六）按刑事訴訟法第一百五十九條之一所稱得為證據之被告以
      外之人於審判外向法官所為之陳述，及於偵查中向檢察官
      所為之陳述，立法者係以被告以外之人（含共同被告、共
      犯、被害人、證人等）因其陳述係在法官面前為之，故不
      問係其他刑事案件之準備程序、審判期日或民事事件或其
      他訴訟程序之陳述，均係在任意陳述之信用性已受確定保
      障之情況下所為，因此該等審判外向法官所為之陳述，應
      得作為證據；另以刑事訴訟法規定檢察官代表國家偵查犯
      罪、實施公訴，依法有訊問被告、證人、鑑定人之權，且
      實務運作時，偵查中檢察官向被告以外之人所取得之陳述
      ，原則上均能遵守法律規定，不致違法取供，其可信性甚
      高，為兼顧理論與實務，而對被告以外之人於偵查中向檢
      察官所為之陳述，除顯有不可信之情況者外，得為證據。
      乃同法第一百五十九條第一項所謂得作為證據之「法律有
      規定者」之一，為有關證據能力之規定，係屬於證據容許
      性之範疇。而被告之反對詰問權，雖屬憲法第八條第一項
      規定「非由法院依法定程序不得審問處罰」之正當法律程
      序所保障之基本人權及第十六條所保障之基本訴訟權，不
      容任意剝奪。但詰問權係指訴訟上被告有在公判庭當面詰
      問證人，以求發現真實之權利，應認被告具有處分權，非
      不得由被告放棄對原供述人之反對詰問權。此與證據能力
      係指符合法律所規定之證據適格，而得成為證明犯罪事實
      存在與否之證據資格，性質上並非相同。被告得以詰問證
      人，以被告或其辯護人在場為前提。上開得為證據之被告
      以外之人於審判外向法官所為之陳述及於偵查中向檢察官
      所為之陳述，就本案被告而言，事實上均難期有於另案法
      官審判外或檢察官偵查中行使反對詰問權之機會。從而，
      於事實審法院審判實務中，案內遇有此類未能賦予被告行
      使詰問權之供述證據，即應依刑事訴訟法第二百七十三條
      第一項第五款、第八款及第一百七十一條規定，於準備程
      序期日訊明、曉諭被告或其辯護人是否聲請傳喚該被告以
      外之人以踐行人證之調查程序，使被告或其辯護人針對該
      被告以外之人於審判外向法官及於偵查中向檢察官所為之
      陳述，有補足行使反對詰問權之機會。倘被告明示捨棄詰
      問者，應記明筆錄，以杜爭議。除有類如刑事訴訟法第一
      百五十九條之三所列各款之情形以外，均應傳喚該被告以
      外之陳述人到庭依法具結，給予被告或其辯護人詰問，或
      依同法第一百六十三條第一項、第一百六十七條之七規定
      為詢問之機會。此即刑事訴訟法第一百九十六條明定「證
      人已由法官合法訊問，且於訊問時予當事人詰問之機會，
      且陳述明確別無訊問必要者，不得再行傳喚」，以與傳聞
      法則之理論相符，並與第一百五十九條之一規定相呼應。
      故上開尚未經被告行使詰問權之被告以外之人於審判外向
      法官所為之陳述及於偵查中向檢察官所為之陳述，應屬未
      經完足調查之證據，非謂無證據能力，不容許作為證據。
      否則，如被告以外之人於本案審判中所為之陳述，與其先
      前在另案法官審判外或檢察官偵查中所為之陳述不符時，
      既謂後者無證據能力，依同法第一百五十五條第二項規定
      ，即應悉數摒除不用，僅能採取其於本案審判中之陳述作
      為判斷之依據，按之現行刑事訴訟法關於傳聞證據排除例
      外之規定，殊難謂為的論。於法院踐行詰問程序後，綜合
      該被告以外之人全部供述證據，斟酌卷內其他調查之證據
      資料，本於經驗法則及論理法則，作合理之比較而為取捨
      、判斷，此屬實質證據價值之自由判斷問題，要無所謂其
      證據價值自比審判外之陳述為高之可言，最高法院95年度
      台上字第6675號判決意旨參照。查證人邱怡慧於證人即共
      犯黃育貞於原審法院（原審法院95年度訴字第425號）於
      審判外向法官所為之供述筆錄，本院對上訴人及其辯護人
      告以要旨，於訊問對於該證據方法有何意見，並就該販賣
      第一級毒品海洛因之事實詢問被告後，被告於本院更一審
      審理時嗣後即供承確有販賣第一級毒品予證人邱怡慧等情
      （見本院更一審卷第二一六頁），則所踐行之訴訟程序，
      於法自無不合。
貳、認定犯罪事實所憑之證據及理由
一、訊據上訴人即被告於本院更一審準備程序、審理時均供承與
    黃育貞有於如附表所示時間、地點，方法有販賣第一級毒品
    海洛因予如附表所示周俊義等人不諱（見本院更一審卷第一
    三六頁、第一三七頁、第一五五頁、第二一三頁至第二一六
    頁），而被告雖於原審及本院上訴審辯稱：伊沒有販賣海洛
    因予附表之人等語。經查：
二、附表編號一販賣海洛因予周俊義之事實：
（一）證人周俊義於偵查中證稱：其自九十四年年初起開始向被
      告購買海洛因，每二、三天買一次，每次買一千元，交易
      地點在嘉義市被告住處樓下，先拿錢予被告，被告再交付
      海洛因，前後向被告買了二、三個月，九十四年四月以後
      ，就不曾向被告購買，係以0000000000號手機
      撥打被告手機聯絡購買毒品事宜等語明確（見九十四年度
      偵字第四六三八號《下稱偵Ｂ卷》第三十四、三十五頁）
      ，證人周俊義既能具體的陳述購毒之時間、地點、數量、
      金額、交易方式及聯絡方式等，顯非徒托空言，漫言指證
      ，又其既經具結在案，以擔保證言之真實性及憑信性，並
      提高證人之責任心及警戒心，使為誠實之陳述，並有偽證
      罪之追訴風險，其當不致虛構杜撰前詞，陷己於罪。證人
      周俊義於本院上訴審審理時亦證實吸用之毒品海洛因，係
      向「阿助」拿的（見本院上訴卷第二一八頁），證實向被
      告購買毒品海洛因。
（二）被告於原審審理時自承：伊自九十四年一月起迄同年三月
      三十日居住在友愛大地大樓（按係位於嘉義市○○路上）
      ，自同年三月三十一日起即搬至嘉義縣民雄鄉等語（見一
      審卷第二四五頁），於本院上訴審審理時供承係嘉義縣民
      雄鄉頂崙村崙子頂一０四之一０五號二樓一（見本院上訴
      卷第六十四頁），與證人周俊義前所述向被告購買毒品之
      時間，地點相符，益徵證人周俊義所述並非無稽。
（三）經警方調取0000000000號行動電話於九十四年
      二月十六日至同月十八日、同年三月十四日至同月十六日
      、同月十八日至二十六日之通聯紀錄，發現上開電話於九
      十四年二月十六、十七日、同年三月十四、十五、十八、
      十九、二十、二十一、二十二、二十五日與證人周俊義所
      使用之0000000000號行動電話有頻繁之通聯紀
      錄，此有上開通聯紀錄五張置於證物袋中可資佐證，而被
      告亦於原審準備程序中坦認0000000000號行動
      電話係伊所使用（見一審卷第三十九頁），是證人周俊義
      於偵查及本院所述，確信而有徵。
（四）被告所使用之0000000000號行動電話，經查係
      以護照RC00000000號，姓名Irish Mamanil，住址位於彰
      化縣彰化市○○路二０三號之人所申請使用，此有查詢行
      動電話使用人資料結果在卷可參（見九十四年度監報字第
      二四三號第三頁反面），並非以被告自己名義所聲請，則
      倘被告無為不法之情事，為何使用以外籍人士名義所申辦
      之行動電話，益足認證人周俊義上開所言，有其憑據。
（五）而經警方依法監聽被告所使用0000000000號行
      動電話之通話內容，並將部分通話內容作成譯文後發現，
      證人周俊義於九十四年二月十七日、同年三月十四日、十
      八日、十九日均以0000000000號行動電話聯絡
      被告其要前往被告住處，可見，證人周俊義證稱，其係前
      去被告住處買取海洛因等語，應非虛妄之詞。
（六）而周俊義確實有施用毒品海洛因，為周俊義供述在卷（見
      本院上訴卷第二一八頁），經警採其尿液送檢驗結果呈嗎
      啡陽性反應，有嘉義縣警察局函送臺灣檢驗科技股份有限
      公司尿液檢驗報告可憑（見本院上訴卷第二七三、二七四
      頁），是證人周俊義確有施用毒品海洛因之行為，參以前
      揭所述，其供述所施用海洛因係向被告購買等語，確屬可
      信。而被告販賣海洛因予周俊義之次數，據證人周俊義於
      偵查中證稱：每二、三天即向被告購買一次海洛因，共購
      買二、三個月，每次購買一千元等語，於本院上訴審審理
      時則稱：二、三天買一次海洛因，一次買二、三千元等語
      （見本院上訴卷第二一九、二二０頁），雖所述不一致，
      然向被告購買海洛因之基本事實則相同，本院依「罪證有
      疑，利於被告」之罪疑惟輕證據法則，從輕認定被告係每
      三天賣一次，每次一千元，共賣二個月即六十日，共計二
      十次予周俊義，計算被告販賣海洛因予周俊義之所得為二
      萬元。被告如附表編號一販賣海洛因予證人周俊義之犯行
      ，堪以認定。
三、附表編號二販賣海洛因予乙○○之事實：
（一）證人乙○○於九十四年四月十一日警詢時證稱：伊自九十
      四年二月中旬開始以針筒注射之方式施用海洛因，最後一
      次施用時間係同年四月八日二十一時；伊自九十四年二月
      中旬後所施用毒品海洛因，都是以伊住家電話（０五）0
      000000號及公司電話（０五）0000000號電
      話撥打被告0000000000號行動電話，向其表示
      要購買價值一千至二千元不等之海洛因，伊大約二、三天
      買一次，交易地點在嘉義市○○路友愛大地大樓Ａ棟十一
      樓六室等語明確（見警Ｂ卷第十至十三頁）。
（二）被告於原審審理時自承：伊自九十四年一月起迄同年三月
      三十日居住在友愛大地大樓（按係位於嘉義市○○路）（
      見一審卷第二四五頁），核與證人乙○○所述向被告購買
      毒品之時間，地點相符，足認證人乙○○之證詞，並屬杜
      撰之詞。
（三）經警方調取被告使用0000000000號行動電話於
      九十四年二月十六日至同月十八日、同年三月十四日至同
      月十六日、同月十八日至二十六日之通聯紀錄，發現上開
      電話於九十四年二月十七日、同年三月十四、十九、二十
      一、二十二、二十五日與證人乙○○所使用之（０五）0
      000000或（０五）0000000號電話有頻繁之
      通聯紀錄，此有上開通聯紀錄五張置於證物袋中可資佐證
      ，而被告所使用之0000000000號行動電話，經
      查係以外籍人士名義所申辦之行動電話，已如前述，倘被
      告無為不法之情事，參諸現在申請行動電話甚為便利，復
      無何限制，其為何不自己申辦行動電話，而要使用以外籍
      人士名義所申辦之行動電話，益足認證人乙○○上開所言
      ，有其憑據。
（四）經警方依法監聽被告所使用上開行動電話之通話內容，並
      將部分通話內容作成譯文後發現，證人乙○○於九十四年
      三月十四日以（０五）0000000號撥打被告上開行
      動電話之通話內容為「Ａ（指乙○○）：助（指被告），
      我們助仔（指乙○○男友丙○○）說要向你欠五百，等我
      朋友到，才一起拿錢給你。Ｂ（指被告）：又來了。Ａ：
      現在人在朴子，他人現在那裡滾，那天說要欠最後也是拿
      現金。Ｂ：本來就要現金，去向人拿本來就要現金給人，
      我不曾向人欠，我不會自動說，你讓我欠一禮拜。Ａ：好
      不好。Ｂ：你說呢。Ａ：你說不要講怎麼硬，真的人在甘
      苦。Ｂ：你不覺得，你們時常在欠。Ａ：像這兩天去拿，
      也沒有欠你。Ｂ：昨天你欠一張，到現在還沒有拿來還，
      說隔天要拿來。Ａ：你又沒說隔天要拿。」有監聽譯文（
      見偵查Ｂ卷第十五頁）及通訊監察書等在卷可稽。而施用
      毒品海洛因有成癮性、濫用性，此為眾所周知之事實，則
      證人乙○○於前開通話內容所謂「他人現在那裡滾」等語
      ，應係指證人丙○○毒癮發作，急需海洛因止癮。又被告
      於原審準備程序供承：譯文內之「一張」、「二張」是指
      幾千元的意思、並不否認譯文內容係與海洛因有關，已如
      前述（見一審卷第三十九頁），則上開通話內容顯係證人
      賴琬玲因男友毒癮發作，欲向被告購買五百元的海洛因，
      但缺少現金，要求嗣後再付款，被告則抱怨證人賴琬玲購
      買海洛因常常賒帳，通話前一天尚積欠一千元未返還。而
      倘非有利可圖，被告為何甘願讓證人乙○○一再積欠購買
      毒品之款項？又果係出資合購，乃係各自集資後，再前去
      向藥頭購買，則被告豈會於電話中回稱「你不覺得，你們
      時常在欠」，足見被告確有販賣海洛因以營利之意圖。益
      徵證人乙○○於警詢時所言，並非虛詞杜撰。乙○○嗣於
      本院上訴審供稱：未曾向被告購買毒品海洛因等語（見本
      院上訴卷第一五七頁），顯係事後迴護被告之詞，不足採
      信。
（五）證人乙○○自承施用毒品海洛因，並於九十四年四月十一
      日為警查獲，經採尿送驗，鑑驗結果呈海洛因代謝物嗎啡
      陽性反應，有臺灣檢驗科技股份有限公司濫用藥物尿液檢
      驗報告、代號與真實姓名對照表、嘉義市警察局函送之臺
      灣檢驗科技股份有限公司濫用藥物尿液檢驗報告及嘉義市
      警察局第二分局函送長榮大學之乙○○尿液確認報告可憑
      （見一審卷第二六三、二六四頁、本院上訴卷第二八三、
      二八四、二九０、二九一頁），是證人乙○○確有施用毒
      品海洛因之行為，參以前揭所述，其於警詢時供述所施用
      海洛因係向被告購買等語，確屬可信。被告空言否認，應
      無足取。被告販賣海洛因予乙○○之次數，據證人乙○○
      於警詢時證稱：自九十四年二月中旬後至同年四月八日最
      後一次施用之海洛因，均係向被告購買，交易地點在被告
      位於友愛大地之住處，每次購買一千至二千元不等之海洛
      因，約二、三天買一次等語，而依被告自承伊自九十四年
      三月三十一日起即未居住在友愛大地大樓，故本院依「罪
      證有疑，利於被告」之罪疑惟輕證據法則，從輕認定被告
      自九十四年二月二十日（即二月中旬之最後一天）起至三
      月三十日共三十九天，每三天販賣一千元之海洛因予乙○
      ○，共販賣十三次（三十九除三），計算被告此部分所得
      為一萬三千元。
（六）綜上所述，被告如附表編號二販賣海洛因予證人乙○○之
      犯行，堪以認定。
四、附表編號三販賣海洛因予劉宜郎之事實：
（一）證人劉宜郎於九十四年五月二十日警詢時證稱：伊自九十
      四年三月中旬起至同年四月三日以注射針筒裝入海洛因加
      水後注射至皮膚所用之海洛因，均是以伊0000000
      000號行動電話撥打被告0000000000號行動
      電話，向其表示要購買價值一千元之海洛因，共購買二次
      ，交易地點在嘉義市○○路友愛大地大樓後面巷子等語明
      確（見警Ｂ卷第十四至十六頁）。
（二）被告於原審審理時供承：伊自九十四年一月起至同年三月
      三十日居住在友愛大地大樓（按係位於嘉義市○○路）（
      見一審卷第二四五頁），與證人劉宜郎所述向被告購買毒
      品之時間，地點相符，可見，證人劉宜郎所述非虛妄之詞
      。
（三）經警方調取被告所使用0000000000號行動電話
      於九十四年二月十六日至同月十八日、同年三月十四日至
      同月十六日、同月十八日至二十六日之通聯紀錄，發現上
      開電話於九十四年二月十七日、同年三月十四、十八、十
      九、二十至二十二、二十五、二十六日與證人劉宜郎所使
      用之0000000000號行動電話有頻繁之通聯紀錄
      ，此有上開通聯紀錄五張置於證物袋中可資佐證，足證，
      證人劉宜郎上開所證，其係以行動電話相互聯絡等語，應
      堪採信。而被告所使用之0000000000號行動電
      話，經查係以外籍人士名義所申辦之行動電話，已如前述
      ，查申辦行動電話，甚為便利，亦無何限制可言，則被告
      如非為遂行不法勾當，為何不以自己名義申辦行動電話，
      而要使用以外籍人士名義所申辦之行動電話，堪認證人劉
      宜郎上開所言，有其憑據。
（四）而經警方依法監聽被告所使用上開行動電話之通話內容，
      並將部分通話內容作成譯文後發現，證人劉宜郎於九十四
      年三月十四日二十一時十二分以0000000000號
      行動電話撥打被告上開行動電話之通話內容為「Ａ（指證
      人劉宜郎）：喂，我阿助仔朋友。Ｂ（指被告）：嗯。Ａ
      ：我現在在這裡，沒有帶錢過來，先救我一下，明天拿給
      你。Ｂ：剛才一個救完，又要救一個，那有那麼多人救。
      Ａ：明天給你，好不好。Ｂ：每個人都這樣。Ａ：看你怎
      樣。Ｂ：好了。Ａ：算我的。Ｂ：欠一次，沒有欠第二次
      。Ａ：沒有欠第二次，我說會拿給你，就拿給你。Ｂ：第
      一次沒有還，就沒有了。」有監聽譯文（見偵Ｂ卷第十五
      頁）及通訊監察書等在卷可憑。而施用毒品海洛因有成癮
      性，此為眾所周知之事實，則證人周宜郎於前開通話內容
      所謂「先救我一下」等語，應係指其毒癮發作，急需海洛
      因止癮；又被告於準備程序自承譯文內之「一張」、「二
      張」是指幾千元的意思、並不否認譯文內容係與海洛因有
      關已如前述，則上開通話內容顯係證人劉宜郎因毒癮發作
      ，欲向被告購買海洛因，但缺少現金，要求隔日再付款，
      被告則抱怨方才也有人拿海洛因欠錢。而倘非有利可圖，
      被告為何甘願讓他人積欠購買毒品之款項？足見被告確有
      販賣海洛因以營利之意圖。
（五）證人劉宜郎復於同年三月二十六日十五時四十二分以00
      00000000號撥至被告使用上開手機，通話內容為
      ：「．．。Ａ（指證人劉宜郎）：幹你娘，你的東西（海
      洛因）那拿很壞。Ｂ（指被告）：嗯，怎麼會，你剛才在
      這裡用你不講。Ａ：我注皮膚哪有那麼快，我注第二支。
      Ｂ：嗯，剛才就不會。Ａ：我又不是走水路，我皮膚哪有
      那麼快，跟以前有差別，不太會走。．．。」有監聽譯文
      在卷可憑（見偵Ｂ卷第二十一頁），而證人劉宜郎於警詢
      時證述其施用海洛因之方式係以海洛因加水利用針筒注射
      皮膚，與上開通話紀錄相符，益徵證人劉宜郎於警詢時所
      言係屬真實，而可採信，而由上開譯文亦可得知被告除有
      販賣海洛因之主觀犯意外，並有將毒品交付證人劉宜郎之
      客觀行為。被告空言否認，尚不足採。
（六）證人劉宜郎自承施用毒品海洛因，並經警採其尿液送檢驗
      結果呈嗎啡陽性反應，有嘉義市警察局函送臺灣檢驗科技
      股份有限公司尿液檢驗報告可憑（見本院上訴卷第二七五
      頁、第二七六頁），是證人劉宜郎確有施用毒品海洛因之
      行為，參以前揭所述，其供述所施用海洛因係向被告購買
      等語，確屬可信。被告販賣海洛因予劉宜郎之所得，據證
      人劉宜郎於警詢時證稱：伊共向被告購買二次之海洛因，
      每次一千元等語，故此部分被告販賣海洛因所得係二千元
      。被告如附表編號三販賣海洛因予證人劉宜郎之犯行，堪
      以認定。
五、附表編號四販賣海洛因予丙○○之事實：
（一）證人丙○○於九十四年五月二十日警詢時證稱：伊自九十
      四年一月二十一日起開始施用海洛因，最後一次施用係在
      同年四月十日凌晨一時許，伊自開始施用毒品起，所施用
      的海洛因，均是以伊（Ｏ五）0000000號住家電話
      撥打被告0000000000號行動電話，向其表示要
      購買價值一千元至三千元不等之海洛因，約二、三天購買
      一次，交易地點在嘉義市○○路友愛大地大樓Ａ棟十一樓
      六室或該棟大樓後面巷子內等語明確（見警Ｂ卷第十八至
      二十頁），證人丙○○明確指證購買之時間、地點、次數
      、數量、聯絡交易方式等，足見非空言指摘，自難否定其
      可信度。而證人丙○○於警詢時所言係出於其自由意識，
      已如前述，況伊與被告並無何仇隙，此為被告所自承（見
      一審卷第一三０、一三一頁），而依二人之通聯紀錄觀之
      ，二人復非初識，且販賣毒品海洛因復係最輕本刑為無期
      徒刑之重罪，證人丙○○當不致為求自己得以儘早離開警
      局而故意設詞誣陷被告於上開重罪。
（二）被告於原審審理時供承：伊自九十四年一月起至同年三月
      三十日居住在友愛大地大樓（按係位於嘉義市○○路）（
      見一審卷第二四五頁），與證人丙○○所述向被告購買毒
      品之時間，地點相符，可見，證人丙○○所證應非虛妄杜
      飾之詞。
（三）經警方調取被告所使用0000000000號行動電話
      於九十四年二月十六日至同月十八日、同年三月十四日至
      同月十六日、同月十八日至二十六日之通聯紀錄，發現上
      開電話於九十四年二月十六日、十七日與證人丙○○所使
      用之（Ｏ五）0000000號電話有通聯紀錄；另由警
      方監聽被告所使用上開行動電話之通話內容，並將部分通
      話內容作成譯文後發現，證人丙○○於九十四年三月十九
      日以0000000000號行動電話及同年三月二十日
      以0000000000號行動電話與被告通話，此有上
      開通聯紀錄五張置於證物袋中及監聽譯文在卷可參（見偵
      Ｂ卷第十八、十九頁），而被告所使用之0000000
      000號行動電話，經查係以外籍人士名義所申辦之行動
      電話，已如前述，而行動電話依現今通訊條件，復非難以
      申辦，則倘被告無為不法之情事，為何不以自己名義申辦
      行動電話，而要使用以外籍人士名義申辦之行動電話？堪
      認證人丙○○前開所言，非空言指證。
（四）證人丙○○雖於原審及本院上訴審審理時翻異前詞，改稱
      ：被告未曾賣海洛因給伊，伊係在九十四年間與被告合買
      毒品五次以上，每次均是被告開車載伊一同前往購買，被
      告不曾自己先去跟藥頭購買，再拿給伊；伊未找證人劉宜
      郎或其他人一起合買海洛因；伊不知道證人乙○○之毒品
      從何而來，伊等是各自買等語（見一審卷第一三三至一三
      五、一三八、一四二、一四三頁），惟經提示證人丙○○
      於九十四年三月二十日零時五十分許以00000000
      00號行動電話撥打被告上開行動電話通話內容「Ｂ（指
      被告）：喂。Ａ（指證人丙○○）：助，我助仔，我跟你
      說，你有幫我留下。Ｂ：有。Ａ：有，我現在過去。Ｂ：
      多少。Ａ：我到了再打。Ｂ：多久。」之監聽譯文，證人
      丙○○即改稱，該次係被告先去購買毒品，伊再跟被告拿
      等語（見一審卷第一三六頁），嗣又證稱：證人劉宜郎曾
      出資與伊及被告三人合買過毒品，但被告不知情等語（見
      一審第一四四頁），前後所述反覆不一，難予採信。且被
      告於原審九十五年二月二十一日審理時，經檢察官詢問時
      已供稱，伊未曾與證人丙○○一起合資購買，其等係各自
      施用各自購買，伊不清楚二人之藥頭是否同一人等語（見
      一審卷第一三一頁），已明確陳述無與證人丙○○合資購
      買之情，與證人丙○○事後證稱之詞明顯不一，益證，證
      人丙○○事後翻異之詞，要屬迴護被告之詞，應無足憑。
      且依前開九十四年三月十四日證人乙○○與被告之通話內
      容（見偵Ｂ卷第十五頁），證人乙○○猶替證人丙○○向
      被告購買海洛因，而證人乙○○與丙○○又屬男女朋友關
      係，證人丙○○焉有不知證人乙○○向誰購買海洛因之理
      ？
（五）況證人丙○○於原審九十五年三月十四日應訊時證稱，於
      警局接受詢問時證稱：施用之毒品係向「阿助」購買之詞
      ，係出於自由意識（見一審卷第一九八頁），則其證詞自
      較不致摻入虛偽之可能性，其於同日審理中固又證稱，警
      詢時警察並無對其刑求，惟其中有部分非出於自由意識，
      然經檢察官當庭質疑何部分不是，證人丙○○又旋應稱，
      因時日已久，不復記憶（見一審卷第一九七、一九八頁）
      ，可見，證人丙○○言詞反覆，又無法指出警詢何處係非
      出於自由意識，在在啟人疑竇，難認無出於袒護被告之心
      ，其於本院審理中之證詞，自難遽以信憑。
（六）證人丙○○自承曾施用毒品海洛因，並經警採其尿液送檢
      驗結果呈嗎啡陽性反應，有嘉義市警察局第二分局函送長
      榮大學之丙○○尿液確認報告可憑（見本院上訴卷第二九
      四、二九五頁），及嘉義市警察局局函送臺灣檢驗科技股
      份有限公司尿液檢驗報告可憑（見本院卷第二八五、二八
      六頁），是證人丙○○確有施用毒品海洛因之行為，參以
      前揭所述，其供述所施用海洛因係向被告購買等語，確屬
      可信。被告販賣海洛因予丙○○之次數，據證人丙○○於
      警詢證稱：伊自九十四年一月二十一日起至同年四月十日
      最後一次施用之海洛因，均係向被告每二、三天購買一次
      ，每次一千元至三千元不等，交易地點在嘉義市○○路友
      愛大地大樓Ａ棟十一樓六室或該棟大樓後面巷子內，而依
      被告自承伊自九十四年三月三十一日起即未居住在友愛大
      地大樓，本院依「罪證有疑，利於被告」之罪疑惟輕證據
      法則，從輕認定被告自九十四年一月二十一日起至三月三
      十日共六十九天，每三天販賣一千元之海洛因予證人丙○
      ○，共販賣二十三次 (六十九除三），計算被告此部分所
      得為二萬三千元。被告如附表編號四販賣海洛因予證人丙
      ○○之犯行，堪以認定。
六、附表編號五販賣海洛因予鐘豐達之事實：
（一）證人鐘豐達於原審九十五年二月七日審理時具結證稱：其
      曾向被告購買海洛因三、四次，每次一、二千元，係用尾
      數二０三的行動電話打被告的行動電話聯絡，並至嘉義市
      ○○路被告住處附近向被告拿取海洛因，伊自九十四年三
      月三十一日為警查獲經送觀察、勒戒後，即未再與被告聯
      絡等語（見一審卷第八十八至九十二頁），明確證述向被
      告購買毒品海洛因之次數、金額、時間、地點，交易之方
      式等，其陳述之內容具體而明確，自有憑信性，而為可採
      。而自被告於原審審理時所供述與證人鐘豐達來往之情形
      （見一審卷第八十五、八十六頁），可知證人鐘豐達與被
      告並無何嫌隙，且販賣海洛因係重罪，此為眾所周知之事
      項，倘被告並無販賣海洛因情事，證人鐘豐達當無於原審
      審理時故意設詞誣攀被告之理，況指稱被告販賣毒品，對
      於證人鐘豐達亦無何利益。
（二）被告於原審審理時供承：伊自九十四年一月起至同年三月
      三十日居住在友愛大地大樓（按係位於嘉義市○○路）（
      見一審卷第二四五頁），與證人鐘豐達所述向被告購買毒
      品之時間，地點相符，可證，證人鐘豐達非隨意指攀。
（三）經警方調取被告所使用0000000000號行動電話
      於九十四年二月十六日至同月十八日、同年三月十四日至
      同月十六日、同月十八日至二十六日之通聯紀錄，發現上
      開電話於九十四年二月十六日、同年三月十五、十八、十
      九、二十、二十二、二十五、二十六日與證人鐘豐達所使
      用之0000000000號行動電話有頻繁的通聯紀錄
      ，且警方在監聽過程中，發現證人鐘豐達有多次聯絡被告
      其要前往被告住處，如九十四年三月二十二日證人鐘豐達
      稱「我要過去，大約半小時」等語，此有上開通聯紀錄五
      張置於證物袋中可資佐證，而證人鐘豐達亦於原審審理時
      證稱：九十四年三月二十二日該通電話係表示其要過去向
      被告買海洛因（見一審卷第九十頁）。又被告所使用之0
      000000000號行動電話，經查係以外籍人士名義
      所申辦之行動電話，已如前述，並非以被告自己名義所聲
      請，則倘被告無為不法之情事，為何使用以外籍人士名義
      所申辦之行動電話，足認證人鐘豐達於本院審理中所言，
      並非虛妄。
（四）證人鐘豐達雖前於九十四年十月二十四日偵查中證稱：其
      所施用之海洛因係向綽號「阿林」之男子所購買，並非向
      「阿助」購買；伊於九十四年二月十六日打電話給「阿助
      」，電話中提及「二張」，是指要向「阿助」借錢；「阿
      助」曾在九十四年農曆（按應指農曆過年）那時候，拿摻
      有海洛因的香煙請其施用四、五次等語（見偵Ｂ卷第三十
      九頁），與在原審審理時所述不同。經公訴人於原審審理
      時質疑為何在偵查中欺騙檢察官，證人鐘豐達表示其係擔
      心家人危險（見一審卷第九十頁）；再由證人鐘豐達九十
      四年二月十六日十九時三十分許，撥打至0000000
      000號行動電話之通話內容觀之（見偵Ｂ卷第十四頁）
      ，證人鐘豐達表示其車上載有小孩，請對方不要走近車，
      顯非證人鐘豐達向被告借款二千元，否則二千元現金並非
      見不得人，為何不請被告直接將錢拿至車上交付？證人鐘
      豐達於九十四年三月三十一日因施用海洛因為警查獲後，
      在同日警詢時即陳稱所施用毒品係向被告購買（見警Ｂ卷
      第二十二至二十四頁），迄九十四年十月二十四日檢察官
      訊問時，始改稱被告僅請其吸食摻有海洛因之香煙，並未
      販賣海洛因。茲考量證人鐘豐達接受檢察官偵訊時距離案
      發時間有逾半年之久，較易受他人影響及權衡利害得失（
      其於原審審理時已證述係擔心家人受到威脅），而為與事
      實相違之證言，且其於偵查中所述有如前不可採之處。再
      者，其於原審審理時之陳述，經被告之辯護人當庭檢驗質
      疑其證言之可信性，仍陳述有向被告購買毒品施用，足認
      證人鐘豐達於偵查中所為係迴護被告之詞而不可採信，是
      以證人鐘豐達在原審審理時所為之證述始為真實。
（五）被告雖於原審九十五年二月七日審理時辯稱：係與證人鐘
      豐達一起去購買毒品等語（見一審卷第八十六頁），然觀
      諸其於同日審理時所述：「（與證人鐘豐達認識？）認識
      。九十三年年底在釣蝦場認識的。」「（你是否知道鐘豐
      達施用毒品？）知道，他之前都會到我住的地方拿毒品出
      來用。」「（他多久去你住的地方一次？）他三、四天或
      是兩、三天去一次。」「（他去你住的地方，都有拿毒品
      出來施用？）有時候有。」「（他的毒品從何處來，你從
      來沒有問過他？）我不知道。我沒有問過。」「（你有跟
      他一起去買過毒品？）有時候。」「（你剛剛為何說不知
      道他的毒品從何處來的？）不答。」「（你如何跟他一起
      去買毒品？）不答。」「（你們是一起去買？）被告點頭
      。」「（如何去買？）打電話，我打電話。」「（你們兩
      個人在何處打電話？）路邊打電話。鐘豐達會先打電話給
      我再到我嘉義市的住處找我。我們會聊天，聊到就想去買
      。」「（怎麼買？）不答。」「（你是否不回答你與鐘豐
      達如何一起去買毒品的問題？）是。」，先稱不知道鐘豐
      達所施用毒品之來源，復改稱曾與鐘豐達一起去買過毒品
      ，先後供述顯然矛盾不一，經公訴人詢問其與鐘豐達一起
      購買毒品之過程，亦不願回答。查被告固有權保持緘默，
      然其選擇性的保持緘默，本院自非不得觀察其供述時之整
      體態度、神情，以察其辯詞之可信性。是被告固先辯稱，
      伊係與證人鐘豐達合資購買，然經公訴人詢及合買之過程
      時，則選擇性的故意不回應公訴人之詢問，徵諸上開說明
      ，其辯稱係與證人鐘豐達合買海洛因云云，是否屬實，誠
      非無疑（按緘默得作為彈劾證據使用，檢驗彈劾被告供述
      之信用性，對被告最不利之效果，僅係不相信被告之說辭
      ，並非以此作為實體證據使用，而非對被告作有罪方向之
      不利推斷，顯未牴觸「不自證己罪」之證據法原則）。參
      以，證人鐘豐達於原審審理時之證言，非無信用性及憑信
      性，已如前述，且自始至終均未曾證述與被告共同合買海
      洛因；況依上開通話內容之譯文所示，亦顯非證人鐘豐達
      與被告一同前往向藥頭購買毒品，足見被告上開辯解，顯
      係卸責之詞，委無足採。
（六）證人鐘豐達自承曾施用毒品海洛因，並經警採其尿液送檢
      驗結果呈嗎啡陽性反應，有嘉義市警察局局函送臺灣檢驗
      科技股份有限公司尿液檢驗報告可憑（見本院上訴卷第二
      七七、二七八頁），是證人鐘豐達確有施用毒品海洛因之
      行為，參以上揭所述，其供述所施用海洛因係向被告購買
      等語，確屬可信。被告販賣毒品海洛因予鐘豐達之次數，
      據證人鐘豐達於原審審理時具結證稱：伊向被告購買過海
      洛因三、四次，每次一千至二千元不等，則本院依「罪證
      有疑，利於被告」之罪疑惟輕證據法則，從輕認定以被告
      販賣海洛因予證人鐘豐達共三次，每次一千元，計算被告
      此部分所得為三千元。綜上所述，被告如附表編號五販賣
      海洛因予證人鐘豐達之犯行，堪以認定。
七、附表編號六販賣海洛因予邱怡慧之事實：
（一）被告如何與證人即共犯黃育貞於附表編號六所示之時間、
      地點，以如附表一編號五所示之交易方式，先後三次販賣
      第一級毒品海洛因與證人邱怡慧，價格分別為一千元、三
      千元及一千五百元等情，業據證人邱怡慧於證人即共犯黃
      育貞另案違反毒品危害防制條例案件（本院九十六年度上
      訴字第七九號）警詢及偵查中證述甚詳（見嘉縣警刑偵二
      字第０九五００八六二六一號警卷第六至七頁，偵查卷第
      九頁、九十五年度偵字第二三八七號偵查卷第五三頁、第
      五四頁），並於原審審理時亦供承有於附表一編號六所示
      之時間，先後三次向被告、或證人即共犯黃育貞拿取毒品
      ，三次均有給錢等語（見上開刑事案件原審卷第二百頁）
      ，並有本院九十六年度上訴字第七九號證人即共犯黃育貞
      違反毒品危害防制條例刑事判決一件在卷可稽（見本院更
      一審卷第一七二頁至一九七頁）。
（二）手機門號（０九一七）００五四二八號係案外人林秀芳申
      請使用，於案發時由證人邱怡慧使用等情，亦據證人邱怡
      慧於偵查中及原審審理時證述無訛（見上開另案偵查卷第
      十一頁，原審卷第一八七頁），復有遠傳電信公司基本資
      料查詢表一紙可憑（見上開刑事案件原審卷第十六頁）。
（三）被告或證人即共犯黃育貞共同使用之（０九二七）四二九
      九九０號行動電話，於九十五年二月二十日七時五十四分
      五十四秒至同日時五十五分零四秒、同日十二時三十六分
      五十四秒至十二時三十七分零七秒、同日十二時五十三分
      十九秒至十二時五十三分二十六秒及同年月二十六日十二
      時二十分二十七秒至十二時二十分四十秒，有與證人邱怡
      慧使用之（０九一七）００五四二八號行動電話通話等情
      ，有上開（０九二七）四二九九九０號行動電話通聯紀錄
      可按。又被告使用之上開行動電話門號經嘉義縣警察局實
      施通信監察監聽結果，分別有下列對話：九十五年二月
      二十日七時五十四分許，發話人邱怡慧（以下以「慧」代
      之），受話人甲○○（以下以「龍」代之），慧：喂，我
      們到昨晚那裡。龍：嗯，好了。慧：要一張。龍：嗯。
      九十五年二月二十日十二時三十六分許，發話人邱怡慧，
      受話人黃育貞（以下以「貞」代之），慧：喂，等一下過
      去找妳。貞：好。九十五年二月二十日十二時五十三分許
      ，慧：我們到早上那裡，我們要三。貞：好。慧：喂，
      我們到了。貞：到那裡。慧：保安二街。貞：好。慧：要
      千五。貞：好。以上各情，有被告使用之（０九二七）四
      二九九九０號行動電話門號通訊監察譯文表在卷可稽（見
      上開警卷第八頁），由上開監聽譯文內容觀之，證人邱怡
      慧確分別於九十五年二月二十日七時五十四分許、同日十
      二時三十六分及十二時五十三分許、同年月二十六日十二
      時二十分許，撥打行動電話與被告或證人即共犯黃育貞聯
      絡購買毒品，先後共計三次，每次價格分別為一千元、三
      千元及一千五百元之事實至明，再由證人邱怡慧於原審審
      理時證稱三次都有給錢，且有拿到毒品等情觀之，上開三
      次均已完成毒品交易，亦可認定。
（四）證人邱怡慧於上開刑事案件原審審理時雖翻異前供，具結
      後證稱係與被告一起去合資購買毒品云云，然查：由上開
      通訊監察譯文顯示，證人邱怡慧撥打電話與被告或甲○○
      聯絡時，均係稱「要一張」、「要三」、「要千五」等語
      ，各該用語，應係要購買一千元、三千元及一千五百元之
      意思甚明；再由上開通話內容簡短，從未談及如何合資購
      買，各出資若干，如何分配毒品之重要事項，強稱「合資
      購買」，核與事理有違；尤有進者，證人邱怡慧於原審審
      理檢察官詰問時證稱：九十五年二月二十六日十二時二十
      分許撥打行動電話聯絡該次，伊與被告合資購買毒品，伊
      出四千五百元，被告出三千元，買到一小包，一人分一半
      云云（見原審卷第一九０頁），證人邱怡慧上開供述，非
      惟與前開通話譯文內容不符，且其出資較被告多一千五百
      元，乃竟與被告平分合買所得毒品，顯與常情有違，其於
      原審證述係與被告合資購買毒品乙情，要係迴護被告之詞
      而難採信。
（五）由證人邱怡慧在警詢、偵查之供述，及在原審審理時證稱
      有交付被告金錢及取得毒品之情事，暨上開通聯紀錄、通
      訊監察譯文等，仔細勾稽以觀，足認被告有於如附表一編
      號五所示之時、地，以附表一編號五所示之交易方式，先
      後三次販賣第一級毒品海洛因與證人邱怡慧，價格分別為
      一千元、三千元及一千五百元之事實，應可認定。
八、附表編號七販賣海洛因予嚴明立之事實：
（一）嚴明立於九十五年三月十四日警詢時供稱：曾撥打000
      0000000號行動電話向「阿助」、「阿妹」購買一
      級毒品海洛因，交易地點大都在大林交流道、民雄鄉福權
      村廟前、嘉義市○○○路及世賢路口等地，在九十五年一
      至三月曾購買四、五次，並指認綽號「阿助」、「阿妹」
      即是甲○○和黃育貞等語（見嘉縣警刑偵二字第０九五０
      ０八三七六一號警卷《下稱警Ｃ卷》第十七、十八頁），
      於偵查中證稱：「（你自何時起向甲○○購買海洛因？）
      今年過年時。」「（向甲○○購買海洛因的價錢？）一千
      元一包。」（見九十五年度偵字第二  三八七號偵查卷《
      下稱偵Ｃ卷》第八十五頁）。明確證述向被告購買毒品海
      洛因。而所供曾撥打被告0000000000號行動電
      話，亦確與證人嚴明立0000000000號行動電話
      ，有通話紀錄，詳如後述，足見證人嚴明立於警詢及偵查
      中所供非虛。
（二）又證人嚴明立於本院上訴審審理時證稱：「（你認識本案
      被告？）認識，是因向他買過一、二次毒品。」「（你以
      前曾說你打0000000000向『阿助』及『阿妹』
      購買毒品？提示並告以要旨）是的。」「（你所謂之阿助
      是甲○○、阿妹是黃育貞？）是的。」「（你以前曾說買
      過四、五次？）是的。」「（何以剛才說買一、二次？）
      一、二次是向甲○○買的，其他的是向阿妹黃育貞買的。
      」「（你向甲○○買毒品之價格如何？）一千元買一包，
      都是打電話再約地方，有時約在大林交流道那，有時在保
      安二路與世賢路那。」（見本院上訴卷第二０八、二０九
      頁），更證述確係向被告購買毒品海洛因。證人嚴明立於
      警詢及本院上訴審所供向「阿助」甲○○、「阿妹」黃育
      貞購買毒品海洛因，雖為黃育貞否認，惟被告確有與證人
      即共犯黃育貞共同販賣第一級毒品之事實，業據被告於本
      院更一審審理時供承屬實（見本院更一審卷第一五五頁、
      第一五六頁），且被告係與證人即共犯黃育貞同居一處，
      並均有施用毒品之習慣，渠等為應付龐大施用毒品費用，
      並輪流接聽電話，並交付毒品或收取價款，而此均係實施
      販賣毒品之構成要件，應認被告與黃育貞間有販賣毒品之
      共同犯意，實可認定。
（三）而經警方依法監聽被告所使用0000000000行動
      電話之通話內容，並將部分通話內容作成譯文後發現，證
      人嚴明立於九十五年二月九日十三時十七分三十三秒以0
      000000000號行動電話撥打被告上開行動電話之
      通話內容為「Ａ（指嚴明立）：老大。Ｂ（指被告）：幹
      嗎。Ａ：五張。Ｂ：嗯。Ａ：幫我拿到大林交流道。Ｂ：
      好。Ａ：我要到。Ｂ：你可以出門了。」同日十四時二十
      七分四十三秒通話內容：「Ａ：老大，也用好一點，貴一
      點沒關係，用好一點。Ｂ：剛才你不馬上講，在那裡就用
      。Ａ：貴一點沒關係，用好一點，不注了也甘苦，可以換
      嗎，你回去秤多少才換。Ｂ：嗯。Ａ：我注三支，你秤多
      少，才換好的我，不然注了甘苦。Ｂ什麼，不能用。Ａ：
      不是不能用，而效果比較慢，我要好一點。Ｂ：好，要晚
      一點（見警Ｃ卷第三十九、四十頁）及通訊監察書等在卷
      可參，證人嚴明立與被告間顯然有毒品交易情形。
（四）嚴明立於警詢及本院上訴審均承認有吸毒（見警Ｃ卷第十
      六頁、本院上訴卷第二０八頁），經警於九十五年三月十
      四日採其尿液送檢驗結果呈嗎啡陽性反應，有嘉義縣警察
      局函送高雄市立凱旋醫院之嚴明立尿液檢驗報告可憑（見
      本院上訴卷第二七一、二七二頁），是證人嚴明立確有施
      用毒品海洛因之行為，參以前揭所述，其供述所施用海洛
      因係向被告購買等語，確屬可信。據證人嚴明立上開所述
      ，本院依「罪證有疑，利於被告」之罪疑惟輕證據法則，
      從輕認定證人嚴明立係自九十五年一月間起至三月間止，
      共向甲○○購買海洛因一、二次，每次購買一千元之海洛
      因，交易地點在大林交流道附近，則被告販賣毒品海洛因
      予證人嚴明立之次數，亦從輕認定僅為販賣一次，故被告
      販賣所得為一千元。被告如附表編號七販賣海洛因予證人
      嚴明立之犯行，堪以認定。
九、附表編號八販賣海洛因予莊德文之事實：
（一）證人莊德文於九十五年二月十八日警詢時供稱：係撥打0
      000000000及0000000000號行動電話
      向「阿助」及「小貞」購買一級毒品海洛因，且於半年來
      每天均向綽號「阿助」、「小貞」等二人購買二至三千元
      一級毒品海洛因，交易地點在民雄鄉福權村廟旁、民雄國
      中前及民雄鄉秀林村加油站等地，並供稱甲○○、黃育貞
      即為綽號「阿龍」、「小貞」之人（見警Ｃ卷第九頁），
      於偵查中證稱：「（是向一位綽號『阿助』000000
      0000與『小貞』0000000000的人購買，他
      們二人是夫妻，每次買二千元。」「（『小貞』與『阿助
      』是否有指認？）有。是甲○○與黃育貞。」「（交易時
      何人出面？）都是「小貞」騎機車出來，有時甲○○也會
      出來。」「（向『阿助』與『小貞』買幾次？十次以上。
      都是現金交易。」（見偵Ｃ卷第四十一頁），證述向被告
      購買毒品海洛因。
（二）證人莊德文於本院上訴審審理證稱：「（《毒品》係朋友
      給你的或是你買的？）買的，向綽號『阿助』的買的。」
      「（你每次購買之金額多少？）若有錢時，會買一、二千
      元左右。）」「（你們約在何處做交易？）有時在市內，
      有時在民雄。」「（在市內係在何處？）在省道嘉基醫院
      那。」「（你總共向阿助拿過幾次？）十次。」「（你說
      的阿助是甲○○？）我之前不知道，是警到我家拿相片給
      我，我才知阿助是甲○○。」「（你們是約在民雄鄉福權
      村廟旁、民雄國中及加油站等處交易？）是的。」「（你
      都向他買多少錢？）一千至二千元。」「（何以之前你說
      二千至三千元？）不一定是二、三千。」（見本院上訴卷
      第二一四至二一六頁），所購買方式雖與警詢、偵查中微
      有差異，但購買毒品海洛因之基本事實則為相同，證述確
      有向被告購買毒品海洛因。證人莊德文於警詢及偵查中業
      已證稱向甲○○及黃育貞購買毒品海洛因，雖為黃育貞否
      認，然此部分，業據被告於本院更一審審理時供承屬實，
      且被告係與證人即共犯黃育貞同居一處，並均有施用毒品
      之習慣，渠等為應付龐大施用毒品費用，並輪流接聽電話
      ，並交付毒品或收取價款，而此均係實施販賣毒品之構成
      要件，應認被告與黃育貞間有販賣毒品之共同犯意，實可
      認定。
（三）經警監聽莊德文0000000000行動電話，於九十
      五年一月二十一日、二十二日，有二通打給000000
      0000紀錄，九十五年一月二十二日被告之00000
      00000行動電話有三通，二十四日一通，二十五日三
      通，打給莊德文0000000000紀錄，有通訊監察
      譯文可參（見警Ｃ卷第三十五至三十七頁），談話內容語
      焉不詳，此亦為買賣毒品人間，惟恐為警查緝，彼此間之
      運用密語，足以證明證人莊德文曾以000000000
      0電話撥給0000000000之被告。
（四）莊德文於警詢、偵查及本院上訴審審理時均承認有施用毒
      品海洛因（見警Ｃ卷第九頁、偵Ｃ卷第四十一頁、本院上
      訴卷第二一三頁），並於九十五年三月二十八日經警採其
      尿液送檢驗結果呈嗎啡陽性反應，有嘉義市警察局局函送
      臺灣檢驗科技股份有限公司尿液檢驗報告可憑（見本院上
      訴卷第二八一、二八二頁），是證人莊德文確有施用毒品
      海洛因之行為，參以前揭所述，其供述所施用海洛因係向
      被告購買等語，確屬可信。綜上事證，本院依「罪證有疑
      ，利於被告」之罪疑惟輕證據法則，從輕認定被告自九十
      四年八月間起至九十五年二月間止半年來，在民雄鄉福權
      村廟旁、民雄國中前及民雄鄉秀林村加油站等地，計販賣
      毒品海洛因予莊德文計十次，每次一千元，所得為一萬元
      。被告如附表編號八販賣海洛因予證人莊德文之犯行，堪
      以認定。
十、附表編號九販賣海洛因予林建達之事實：
（一）證人林建達於九十五年三月二十九日警詢時供稱：係撥打
      0000000000號行動電話向「阿助」及其女友聯
      絡購買毒品事宜，每次最少一千元，最多五千元，交易地
      點大都在民雄鄉福權村大廟前、嘉義市○○○路及世賢路
      口等地，購買很多次，無法去算，而平時以綽號「阿助」
      及「阿妹」稱呼甲○○和黃育貞等語（見警Ｃ卷第二一、
      二二頁），於偵查中證稱：「（你施用多久了？）一年了
      。」「（固定向甲○○拿毒品？）是。」「（甲○○是自
      己來或是委託別人交易？）都是他及他女友黃育貞輪流，
      就看誰有空。」「（你撥0000000000電話他們
      二人都有接過？）是。」（見偵Ｃ卷第八十二頁），證述
      向被告購買毒品海洛因。
（二）證人林建達於本院上訴審審理時證稱：「（你毒品向何人
      買？）我向一外號叫「阿助」之人買的。」「（你如何與
      『阿助』聯絡？）用電話。」「（你們是如何聯絡？）聯
      絡好後，就約在某個地方等。」「（你們是一手交錢一手
      交貨？）是的。」「（你一次買多少？）買一千元。」「
      （是否認識庭上之這個人？審判長指示將視訊鏡頭轉向被
      告）認識。」「（他有無與你交易過毒品？）他曾有拿毒
      品出來給我過。」（見本院上訴卷第三一六、三一七頁）
      ，亦證述向被告購買毒品海洛因。證人林建達於警詢及偵
      查中均一再供稱向甲○○及黃育貞購買毒品海洛因，雖為
      黃育貞否認，惟被告確有與證人即共犯黃育貞共同販賣第
      一級毒品之事實，業據被告於本院更一審審理時供承屬實
      ，且被告係與證人即共犯黃育貞同居一處，並均有施用毒
      品之習慣，渠等為應付龐大施用毒品費用，並輪流接聽電
      話，並交付毒品或收取價款，而此均係實施販賣毒品之構
      成要件，應認被告與黃育貞間有販賣毒品之共同犯意，實
      可認定。
（三）證人林建達於警詢、偵查及本院上訴審審理時均承認有施
      用毒品海洛因（見警卷第二十一頁、偵Ｃ卷第八十二頁、
      本院上訴卷第三一五頁），是證人林建達確有施用毒品海
      洛因之行為，參以前揭所述，其供述所施用海洛因係向被
      告購買等語，確屬可信。本院依「罪證有疑，利於被告」
      之罪疑惟輕證據法則，從輕認定證人林建達於九十五年三
      月間，向甲○○購買海洛因一次，購買一千元之海洛因，
      交易地點在民雄鄉福權村大廟前附近，被告販賣所得為一
      千元。被告如附表編號九販賣海洛因予證人林建達之犯行
      ，堪以認定。
十一、附表編號十販賣海洛因予唐國芳之事實：
（一）證人唐國芳於九十四年九月六日警詢供稱：「．．我以0
      000000000號行動電話撥打『阿龍』及『小貞』
      之行動電話0000000000向該二人購買三至四次
      ，每次價格均為新台幣一千元之一級毒品海洛因。」「我
      只知道『阿龍』之真實姓名為甲○○，其他我都不知道。
      」等語（見九五聲監００００二六號卷第五頁、警Ｃ卷第
      六頁），該0000000000確為被告電話。
（二）證人唐國芳於本院上訴審審理時證稱：「（吸何種毒品？
      ）海洛因。」「（向何人買的？）甲○○。」「（你認識
      他多久？）二、三個月。」「（你係向甲○○買毒品的？
      ）」「（是的。每次係買一千元或二千元。」「（是算包
      的？）是的。有時是一千元有時是二千元。」「（你共向
      他買過幾次？）三、四次。」「（在何處買的？）在嘉義
      市，地點不記得，因有很多地點。」「（你以前在警訊之
      言實在否？）實在。」「（你說甲○○之綽號為阿助？）
      是的。」「（你認識二、三月係自何時起算？是九十四年
      七月開始。」（見本院卷第一六二至一六四頁），核與警
      詢所供大致相符，被告販賣毒品海洛因予證人唐國芳至為
      明確。證人唐國芳於警詢亦供稱向甲○○及黃育貞購買毒
      品海洛因，雖為黃育貞否認，惟被告確有與證人即共犯黃
      育貞共同販賣第一級毒品之事實，業據被告於本院更一審
      審理時供承屬實，且被告係與證人即共犯黃育貞同居一處
      ，並均有施用毒品之習慣，渠等為應付龐大施用毒品費用
      ，並輪流接聽電話，並交付毒品或收取價款，而此均係實
      施販賣毒品之構成要件，應認被告與黃育貞間有販賣毒品
      之共同犯意，實可認定。
（三）證人唐國芳於警詢及本院上訴審審理時均承認有施用毒品
      海洛因（見警Ｃ卷第六頁、本院上訴卷第一六一頁），是
      證人唐國芳確有施用毒品海洛因之行為，參以前揭所述，
      其供述所施用海洛因係向被告購買等語，確屬可信。本院
      依「罪證有疑，利於被告」之罪疑惟輕證據法則，從輕認
      定證人唐國芳係於九十四年七月間，向甲○○購買海洛因
      三、四次，購買一千元之海洛因，交易地點在嘉義市某地
      點，計被告販賣所得為三千元。被告如附表編號十販賣海
      洛因予證人唐國芳之犯行，堪以認定。
十二、附表編號十一販賣海洛因予謝芳明之事實：
（一）證人謝芳明於九十五年二月二十一日警詢供稱：係以公用
      電話及行動電話0000000000、0000000
      000號撥打0000000000號行動電話向「阿助
      」及其女友購買一級毒品海洛因，且於九十五年二月八日
      以前曾向「阿助」及其女友購買三、四次，交易地點在民
      雄鄉○○○路涵洞下及民雄鄉福權村廟前，每次交易代價
      為一千元等語（見號警Ｃ卷第十三頁），該000000
      0000確為被告電話。
（二）證人謝芳明於本院上訴審審理時證稱：「（你有向甲○○
      買過毒品？）我先向他拿的。」「（係拿何種毒品？）海
      洛因。」「（拿過幾次？）二次。」「（多少錢？有無付
      錢？）先借的，但都沒給錢。我知道每次係一千元，但未
      給過他錢，未事先講好要拿多少錢。」「（在何處拿的？
      ）民雄鄉○○○路旁，但時間我忘了。」「（甲○○之綽
      號為何？）阿助。」「（你除向被告拿毒品外，另外有無
      來源？）沒有。」「（你除向被告拿毒品外，有無向莊德
      文拿過毒品？）我是與莊德文一起吸毒的。」「（你在警
      訊何以說向甲○○買過三、四次毒品海洛因？提示並告以
      要旨）拿二次而已，後面二次沒有拿到。」「（你拿毒品
      係向甲○○拿或向甲○○及其女友拿？）是甲○○將毒品
      交給我的，有一次是〔他載他女友一起過來的。」（見本
      院卷第一六九至一七一頁），核與警詢所供大致相符，被
      告販賣毒品海洛因予證人謝芳明至為明確。證人謝芳明於
      警詢固供稱向甲○○及黃育貞購買毒品海洛因，雖為黃育
      貞否認，惟被告確有與證人即共犯黃育貞共同販賣第一級
      毒品之事實，業據被告於本院更一審審理時供承屬實，且
　　　被告係與證人即共犯黃育貞同居一處，並均有施用毒品之
  　　習慣，渠等為應付龐大施用毒品費用，並輪流接聽電話，
    　並交付毒品或收取價款，而此均係實施販賣毒品之構成要
      件，應認被告與黃育貞間有販賣毒品之共同犯意，實可認
      定。
（三）證人謝芳明於警詢及本院上訴審審理時均承認有施用毒品
      海洛因（見警Ｃ卷第十三頁、本院上訴卷第一六八頁），
      是證人謝芳明確有施用毒品海洛因之行為，參以前揭所述
      ，其供述所施用海洛因係向被告購買等語，確屬可信。本
      院依「罪證有疑，利於被告」之罪疑惟輕證據法則，從輕
      認定證人謝芳明係於九十四年二月間，向甲○○購買海洛
      因二次，購買一千元之海洛因，交易地點在民雄鄉○○○
      路涵洞下及民雄鄉福權村廟前，計被告販賣所得為二千元
      。被告如附表編號十一販賣海洛因予證人謝芳明之犯行，
      堪以認定。
十三、此外，並有警方於九十四年七月二十九日十九時十分許持
      原審核發之搜索票至被告位於嘉義縣民雄鄉頂崙村崙子頂
      一０四之一０五號二樓一居所一樓之信箱內查獲之夾鍊袋
      二大包，復於九十五年三月三十日十七時許，警方持臺灣
      嘉義地方法院核發之搜索票於甲○○居所嘉義市友愛大地
      大樓十三樓，查獲0000000000號行動電話、斜
      削吸管三支、橡皮管一條、小型夾鏈袋五個、磅秤一個、
      中型夾鏈袋二十五個，均扣案在卷可憑。
十四、被告於偵查中自承其並無職業云云（見九十四年度偵字第
      四六三八號偵查卷第十頁），顯見其花費鉅資在購買海洛
      因，而被告並非富裕之人，其購買毒品之金錢當非完全係
      以平常之收入支應。復按毒品海洛因物稀價昂，取得不易
      ，且為政府嚴予查緝之違禁物，而販賣毒品之刑責甚重，
      其法定本刑為死刑或無期徒刑，歷來幾乎所有販賣毒品者
      被查獲後，唯恐被判處重罪，均無所不用其極否認有販賣
      毒品或有意圖販賣而持有毒品之犯行，殊少有販賣毒品之
      被告自行坦承有販賣毒品者，又查毒品昂貴，吸毒者每日
      所需吸毒費用所耗費之金額甚鉅，顯非常人所能支付，一
      般吸毒者若無正當工作，其吸毒之經濟來源除以其他不法
      方法之犯罪所得外，有些則係靠販毒所得來維持，而凡販
      賣毒品者苟無利潤可圖，衡情應無甘冒被查緝法辦重刑之
      危險而無端平價供應他人。又被告與如附表編號一至十一
      號所示證人周俊義平時均有吸毒之惡習，而販毒者均知悉
      吸毒者毒品何時用磬，何時需要毒品以解癮，而被告購買
      海洛因後亦可任意分裝或增減其份量，而每次買賣之價量
      ，亦隨時隨雙方關係之深淺、當時之資力、需求程度及對
      行情之認知等因素機動調整，因之販賣之利得，除經坦承
      犯行，或價量均達到明確外，委難察得實情，職是之故，
      縱未確切查得販賣賺取之實際差價，但除別有事證，足認
      係按同一價格轉讓，確未牟利外，尚難執此認非法販賣之
      事證有所不足，致知過坦承者難辭重典，飾詞否認者反得
      僥倖；且海洛因價格昂貴，取得不易，凡為販賣之不法勾
      當者，苟無利可圖，應無甘冒被查緝法辦重刑之危險，平
      白無端義務為該買賣之工作，是其販入之價格必較售出之
      價格低廉，而有從中賺取買賣差價牟利之意圖及事實，應
      屬合理之認定。本件被告有販賣圖利之意圖，於本院更一
      審時仍供稱：「（如果賣一千元購多少錢？）可以賺到自
      己吸用的錢而已」云云（見本院更一審卷第一三七頁），
      是被告確有營利之意圖及事實甚明。則本件被告與證人即
      共犯黃育貞顯係賺取價差而有利得甚明，渠等其有販賣共
      同販賣海洛因牟利之意圖，應可認定。
參、論罪科刑之理由
一、查刑法業以中華民國九十四年二月二日總統華總一義字第
    09400014901號令修正公布第1～3、5、10、11、15、16、19
    、25～27、第四章章名、28～31、33～38、40～42、46、47
    、49、51、55、57～59、61～65、67、68、74～80、83～90
    、91-1、93、96、98、99、157、182、220、222、225、
    229-1、231、231-1、296-1、297、315-1、315-2、316、
    341、343條條文；增訂第40-1、75-1條條文；刪除第56、81
    、94、97、267、322、327、331、340、345、350條條文；
    並自九十五年七月一日施行。被告行為後，其應適用之相關
    法律已有變更，茲就與本案適用有關之條文，比較說明如下
    ：
（一）新舊法比較：按刑法已於94年2月2日修正公布，並於95年
      7月1日生效施行。而刑法第2條第1項修正為「行為後法律
      有變更者，適用行為時之法律。但行為後之法律有利於行
      為人者，適用最有利於行為人之法律。」，採「從舊從輕
      」之原則，與修正前刑法第二條採「從新從輕」之原則不
      同。又比較時應就罪刑有關之共犯、未遂犯、想像競合犯
      、牽連犯、連續犯、結合犯，以及累犯加重、自首減輕暨
      其他法定加減原因（如身分加減）與加減例比等一切情形
      ，綜其全部罪刑之結果而為比較。有最高法院95年第8次
      刑事庭會議決議可參。
（二）按刑法第28條原規定：「二人以上共同『實施』犯罪之行
      為者，皆為共同正犯。」新法修正為：「二人以上共同『
      實行』犯罪之行為者，皆為共同正犯。」將舊法之「實施
      」修正為「實行」。原「實施」之概念，包含陰謀、預備
      、著手及實行等階段之行為，修正後僅共同實行犯罪行為
      始成立共同正犯。是新法共同正犯之範圍已有限縮，排除
      陰謀犯、預備犯之共同正犯。新舊法就共同正犯之範圍既
      因此而有變動，自屬犯罪後法律有變更，而非僅屬純文字
      修正，應有新舊法比較適用之問題。惟被告上開犯行，其
      行為時及裁判時均應論以共同正犯，被告行為後之新法，
      對被告而言並非有利，則被告應依行為時之第28條規定論
      處。
（三）罰金刑部分：被告行為時與裁判時，其中罰金刑部分適用
      罰金罰鍰提高標準條例第二條及現行法規所定貨幣單位折
      算新臺幣條例第二條規定，兩者最高刑度相同，惟最低刑
      度部分，修正前刑法第三十三條第五款規定罰金為一元以
      上，經折算為新臺幣後，為新臺幣30元以上，而修正後刑
      法第三十三條第五款規定罰金為新臺幣1000元以上，較舊
      法為高，應以舊法有利於被告。
（四）按刑法第2條第1項所稱之法律，係指刑罰所依存的整體法
      律狀態，故法律有變更應指足以影響行為的可罰性與法律
      效果的法令因修正或廢止而有所變更而言。所以刑法法律
      變更概念，應界定在法律規定的改變，足以影響刑罰權判
      斷者而言，刑法總則的變更，自然會影響到個別犯罪的成
      立，乃至於法律效果的結構，自屬法律變更，應為新舊法
      之比較。而刑法修正之後，原屬連續犯之數個犯罪行為，
      依新法應數罪併罰，比較修正前之規定，可依裁判上一罪
      論處，顯然修正前之規定有利於被告，如仍依修正後之規
      定，對於被告極為不利，從而，解釋上對於刑法第二條之
      解釋，應包括此種影響罪刑加重之規定，被告所涉連續販
      賣第二級毒品罪，自應適用修正前連續犯之規定較為有利
      。
（五）再被告行為時刑法第六十四條規定：「死刑不得加重；死
      刑減輕者，為無期徒刑，或為十五年以下十二年以上有期
      徒刑。」；第六十五條規定：「無期徒刑不得加重；無期
      徒刑減輕者，為七年以上有期徒刑。」，被告行為後中華
      民國刑法於九十四年二月二日修正公布，並自九十五年七
      月一日施行，其中：第六十四條規定修正為：「死刑不得
      加重；死刑減輕者，為無期徒刑。」；第六十五條規定修
      正為：「無期徒刑不得加重；無期徒刑減輕者，為二十年
      以下十五年以上有期徒刑。」，故而比較行為時法、裁判
      時法結果，應以修正前即行為時法刑法第六十四條、第六
      十五條規定對被告較為有利。
（六）又被告等行為時刑法第三十七條第二項規定：「宣告六月
      以上有期徒刑，依犯罪之性質認為有褫奪公權之必要者，
      宣告褫奪公權一年以上十年以下。」嗣該條項於九十四年
      二月二日公布修正為：「宣告一年以上有期徒刑，依犯罪
      之性質認為有褫奪公權之必要者，宣告一年以上十年以下
      褫奪公權。」並於九十五年七月一日生效實施，故而比較
      行為時法、裁判時法結果，應以修正前即行為時刑法第三
      十七條第二項規定對被告較為有利，且從刑應附隨主刑宣
      告之，本件主刑行為時、裁判時並未變更，自應依行為時
      法。
（七）經綜合罪刑比較結果，被告行為後之法律並無有利於被告
      之情形，自應依刑法第2條1項前段之規定，適用修正前之
      舊法。
二、查海洛因係毒品危害防制條例第二條第二項第一款所稱之第
    一級毒品。又販賣毒品罪，並不以販入後復行賣出為構成要
    件，祇須意圖營利而購入毒品或賣出毒品，有一於此，其犯
    罪即完成，而所謂「意圖」，即犯罪之目的，原則上不以發
    生特定結果為必要，即祇須有營利之意圖為已足，不以買賤
    賣貴而從中取利為必要（最高法院六十七年度台上字第二五
    ００號判例、六十八年度台上字第六０六號判例、及九十二
    年台上字第三八二三號判決可參）。核被告前開所為，係犯
    毒品危害防制條例第四條第一項之販賣第一級毒品罪。附表
    編號七至十一販賣毒品部分（臺灣嘉義地方法院檢察署移送
    九十五年度偵字第二三八七、三七五七號併案部分），雖未
    經公訴人提起公訴，因與起訴部分有連續犯裁判上一罪關係
    ，應併予審理。
三、被告持有海洛因進而販賣予如附表所示之人，其持有之低度
    行為分別為販賣之高度行為所吸收，不另論罪。
四、被告與證人即共犯黃育貞間，有犯意聯絡及行為分擔，應依
    修正前刑法第二十八條規定，論以共同正犯。
五、又被告多次販賣第一級毒品海洛因犯行，時間緊接，方法相
    同，各觸犯構成要件相同之罪名，顯係基於概括犯意為之，
    應各依修正前刑法第五十六條連續犯規定各論以一罪，並加
    重其刑，惟因毒品危害防制條例第四條第一項之販賣第一級
    毒品罪法定最輕本刑係無期徒刑，依刑法第六十四條第一項
    、第六十五條第一項之規定，該部分即不得再加重其刑（其
    餘部分，自得加重其刑）。
六、又按刑法第五十九條規定，犯罪之情狀可憫恕者，得酌量減
    輕其刑，同法第五十七條規定，科刑時應審酌一切情狀，尤
    應注意所列事項 (共十款)為科刑重輕之標準，兩條適用上
    固有區別，惟所謂「犯罪之情狀」與「一切情形」云云，並
    非有截然不同之領域，於裁判上酌減其刑時，應就犯罪一切
    情狀 (包括第五十七條所列舉之十款事項），予以全盤考量
    ，審酌其犯罪有無可憫恕之事由（即判例所稱有特殊之原因
    與環境等等，在客觀上足以引起一般同情，以及宣告法定低
    度刑，是否猶嫌過重），以為判斷。故適用第五十九條酌量
    減輕其刑時，並不排除第五十七條所列舉十款事由之審酌，
    惟其程度應達於確可憫恕，始可予以酌減（最高法院七十年
    度第六次刑事庭會議決議參照）。本件被告雖有前述販毒之
    犯行，然其販賣之對象不多，其犯罪情節尚非重大，其惡性
    與犯罪情節核與大量走私進口或長期販賣毒品之所謂「大盤
    」、「中盤」毒販有重大差異，如不論其情節輕重，遽處以
    販賣毒品罪之法定本刑死刑或無期徒刑，誠屬過重，過於嚴
    苛，有傷人民對法律之情感，堪認其犯罪情狀尚堪憫恕，爰
    依刑法第五十九條規定酌減其刑，並依法先加重後減輕之。
肆、撤銷改判之理由
一、原判決關於被告連續販賣第一級毒品部分，罪證明確，因予
    論罪科刑，固非無見。惟查：
（一）原判決未及審酌附表七至十一被告販賣毒品部分（即臺灣
      嘉義地方法院檢察署移送九十五年度偵字第二三八七、三
      七五七號併案部分），洵有未洽。
（二）又按宣告死刑或無期徒刑者，宣告褫奪公權終身，刑法第
      三十七條第一項明文規定，原審量處被告無期徒刑，未予
      宣告褫奪公權終身，顯有判決不適用法則之違誤。
（三）原判決認被告有於原審判決附表編號六所示販賣第一級毒
      品予證人黃千容，與本院認定不同（理由詳如下述），亦
      有未合。
（四）原判決對於共同正犯、連續犯、罰金最低度刑、死刑、無
      期徒刑減輕規定、褫奪公權部分，未及比較修正前後新舊
      法，容有未合。
（五）原判決未對扣案0000000000號行動電話及（未
      扣案）0000000000號、0000000000
      號、0000000000號行動電話宣告沒收，並諭知
      未扣案之後三支行動電話如全部或一部不能沒收時，追徵
      其價額之宣告，實有未洽。
（六）原判決對被告所犯如附表編號一至十一所示販賣第一級毒
      品之犯行，未論與證人即共犯黃育貞間成立共同正犯，並
      有未合。
二、被告上訴意旨雖供承有於附表編號一至十一所示販賣第一級
    毒品海洛因之犯行，惟指稱原判決量刑太重云云，為有理由
    。惟原判決關於被告連續販賣第一級毒品部分既有上開可議
    之處，自屬無法維持，應由本院將被告連續販賣第一級毒品
    部分，暨定執行刑撤銷改判之。爰審酌被告犯罪之動機，販
    賣之時間、次數、所得，販賣人數十一人造成毒品施用氾濫
    、對社會治安危害非輕，及犯罪後坦承犯行等一切情狀，量
    處有期徒刑十三年，並審酌其販賣毒品之犯罪性質，依修正
    前刑法第三十七條第二項規定宣告褫奪公權八年，以資懲儆
    。
三、扣案之0000000000號行動電話及（未扣案）00
    00000000號、0000000000號、0000
    000000號行動電話、磅秤壹個，係被告供犯罪所用之
    物，應依毒品危害防制條例第十九條第一項規定宣告沒收，
    未扣案之後三支行動電話，如全部或一部不能沒收時，追徵
    其價額。另小型夾鏈袋五個、中型夾鏈袋二十五個、夾鍊袋
    貳大包（信箱內查獲），係被告所有預備供犯罪所用之物，
    則依刑法第三十八條第一項第二款宣告沒收。被告就上開販
    賣第一級毒品所得之財物，詳如前述：附表編號一，販賣海
    洛因予證人周俊義所得為二萬元；附表編號二，販賣海洛因
    予證人乙○○所得為一萬三千元；附表編號三，販賣海洛因
    予證人劉宜郎所得為二千元；附表編號四部分，販賣海洛因
    予證人丙○○所得為二萬三千元；附表編號五，販賣海洛因
    予證人鐘豐達所得為三千元；附表編號六，販賣海洛因予證
    人邱怡慧所得為五千五百元；附表編號七，販賣海洛因予證
    人嚴明立所得為一千元；附表編號八，販賣海洛因予證人莊
    德文所得為一萬元；附表編號九，販賣海洛因予證人林建達
    所得為一千元；附表編號十，販賣海洛因予證人唐國芳所得
    為三千元；附表編號十一，販賣海洛因予證人謝芳明所得為
    二千元；計八萬三千五百元應予沒收，如全部或一部不能沒
    收時，應以被告之財產抵償之。
四、至警方第一次在被告上址住處，查獲疑似海洛因之殘渣袋四
    個，尚無法證明係被告所有，供其販賣海洛因所用之物；扣
    案使用過之注射針筒五支，係證人黃育貞施用毒品所用之物
    ，與被告轉讓或販賣毒品無關；另於樓梯間之配電箱內查獲
    夾鍊袋二大包、電子磅秤一臺、分裝匙二支，業據被告否認
    為其所有，亦無證據證明係被告供販賣毒品犯罪所用之物，
    依法不予宣告沒收。警方第二次查獲之斜削吸管三支、橡皮
    管一條，亦與被告販賣毒品犯行無關，不予宣告沒收。另扣
    案之行動電話四支（門號分別為：0000000000、
    0000000000、0000000000、0000
    000000號），雖據被告自承為其所有（見一審卷第二
　　四二頁），惟無法證明係供被告販賣海洛因所用之物，乃不
　  予沒收。
乙、不另為無罪諭知之部分
壹、公訴意旨另以：被告基於販賣第一級毒品海洛因之犯意，(1)
    自94年5月間起，每次以一千元至二千元不等價額，販賣海
    洛因予黃千容10幾次。(2)於九十四年七月中旬，以一千元之
    價格，販賣海洛因予何文席一次，因認被告此部分涉犯毒品
    危害防制條例第四條第一項之販賣第一級毒品罪嫌云云。
貳、按犯罪事實應依證據認定之，無證據不得認定犯罪事實；又
    不能證明被告犯罪者，應諭知無罪之判決，刑事訴訟法第
    154條第2項、第301條第1項分別定有明文。而認定犯罪事實
    所憑之證據，雖不以直接證據為限，間接證據亦包括在內，
    然無論直接或間接證據，其為訴訟上之證明，須於通常一般
    之人均不致有所懷疑，而得確信其為真實之程度者，始得據
    為有罪之認定，倘其證明尚未達到此一程度，而有合理之懷
    疑存在，致使無從形成有罪之確信，根據罪疑唯輕、罪疑為
    有利被告之原則，即不得遽為不利被告之認定，最高法院76
    年臺上字第4986號著有判例可參。次按刑事訴訟法第161條
    第1項規定：檢察官就被告犯罪事實，應負舉證責任，並指
    出證明之方法。因此，檢察官對於起訴之犯罪事實，應負提
    出證據及說服之實質舉證責任。倘其所提出之證據，不足為
    被告有罪之積極證明，或其指出證明之方法，無從說服法院
    以形成被告有罪之心證，基於無罪推定之原則，自應為被告
    無罪判決之諭知，最高法院92年臺上字第128號亦著有判例
    可參。
參、公訴人認被告有販賣海洛因予證人黃千容、何文席罪嫌，無
    非係以證人何文席於警詢、證人黃千容於警詢及偵查之證述
    為憑據。訊據被告矢口否認有何上開販賣第一級毒品之犯行
    ，辯稱：因為何文席之前分別於九十四年一月份及同年三月
    三十日檢舉丙○○及伊涉犯毒品犯行，故伊稱何文席是「抓
    耙子」，何文席聽了不高興，伊自九十四年三月三十日後就
    未曾與其來往；我沒有賣毒品給黃千容，也沒有見過黃千容
    等語。經查：
一、證人黃千容部分：
（一）按刑事訴訟之目的固重在發見實體真實，其手段則應合法
      正當，以保障人權。刑事訴訟法第一百條之一第一項規定
      ：訊問被告，應全程連續錄音；必要時，並應全程連續錄
      影。但有急迫情況且經記明筆錄者，不在此限。考其立法
      目的，在於建立訊問筆錄之公信力，並擔保訊問程序之合
      法正當；亦即在於擔保被告對於訊問之陳述係出於自由意
      思及筆錄所載內容與其陳述相符。故如違背上開規定，其
      所取得之供述筆錄，究竟有無證據能力，原應審酌人權保
      障及公共利益之均衡維護以判斷之。查證人黃千容於本院
      上訴審審理時證述：「（你有無見過庭上被告？）我沒有
      見過他。」、「（你講的那些話實在否？）不實在，因我
      沒見過被告。」等語（見本院上訴卷第三二二頁），而證
      人黃千容於警詢時證述：「我所施用之海洛因係撥打被告
      0000000000號行動電話與被告聯絡後，被告約
    　其至嘉義縣民雄鄉一處獨棟透天出租公寓，經電話聯絡，
      【被告請一名男子下樓向其拿錢，再將海洛因從二樓陽台
      丟下】，共購買五、六次。」等語（見警卷第十六頁、第
      十七頁）、於偵查中陳述：「（每次交易地點在何處？）
　　　他家樓下，民雄要轉進中正大學省道上的福懋加油站，【
  　　有時後他會叫他朋友騎機車拿過來】，【如果在他家樓下
　    交易，有時後他叫他女朋友拿下來，有時後他自己拿下來
      】，【有時後用丟的】，【錢他先會叫朋友先收走，然後
      再交貨】。」等語（見九十四年度偵字第二九頁至第三十
      頁），則應認證人黃千容對於販賣毒品之人，並無直接觸
      ，對於交付毒品及收取價款，均係由他人為之，而證人黃
      千容於警詢及偵查中對於販毒者，係以何方式交付毒品，
      或親自為之，證述前後不一，是被告辯稱其並無見過證人
      黃千容，核與證人黃千容於本院上訴審審理時所為上開證
      述實相符合，被告此部分辯解，應可採信。又查證人黃千
      容於製作警詢調查筆錄中並未錄製錄音帶（當時證人黃千
      容係以施用第一級毒品之犯罪嫌疑人接受調查）等情，此
      有嘉義市警察局第二分局九十六年四月二十五日嘉市警二
      偵字第0960025730號函在卷可稽（見本院更一審卷第一三
      二頁），顯見對證人黃千容並未全程連續錄音，應認證人
      黃千容之警詢筆錄係違背法定程序取得之證據，且被告表
      示證人黃千容之警詢及偵查中所為之陳述無證據能力，本
      院審酌司法警察明知違背該法定程序之主觀意圖、客觀並
      無不能錄音情節、實有侵害犯罪嫌疑人權益、對犯罪嫌疑
      人在訴訟上防禦不利益之造成妨礙甚鉅，以及該犯罪所生
      之危害，暨禁止使用該證據對於抑制違法蒐證之效果，及
      司法警察如依法定程序有亦無可發現該證據之必然性，本
      於人權保障與公共利益之均衡維護精神，依比例原則，認
      證人黃千容上開警詢及偵查中所為之陳述，無證據能力。
（二）證人黃千容雖於本院上訴審審理時到庭證述：「（你毒品
      係向何人取得？）「阿助」之人買的。」、「（你如何與
      「阿助」聯絡？）電話聯絡。」、「（你們電話聯絡後如
      何交易？）先約在一個地方，不知係何人住家樓下。」、
      「（你一次買多少？）一千至二千元。」、「（你知「阿
      助」叫何名？）有【聽說】叫「甲○○」。」、「（如何
      聽說？）是聽朋友說的。」、「（你們交毒品時，是否庭
      上之【甲○○】？）不是。」、「我透過【阿偉】拿到他
      的電話。」等語（見本院卷第三二０頁、第三二一頁），
      則證人黃千容係聽說綽號「阿助」之人係甲○○，然卻未
      見過被告，應認證人黃千容雖於警詢時曾指認被告，實有
      瑕疵，且係聽說而來，故而尚難以此具重大瑕疵之證述，
      遽以認定被告確有販賣第一級毒品予證人黃千容。
（三）雖經原審調取證人黃千容所使用0000000000號
      行動電話於九十四年五月至七月之通聯紀錄，發現上開電
      話於九十四年六月十六、二十三、二十四日、同年七月六
      、十九、二十二、二十三、二十四、二十五日有頻繁撥打
      至0000000000號行動電話之通聯紀錄（同年六
      月二十四日、同年七月六、十九、二十三日之撥打未接聽
      ），而0000000000號電話亦曾於同年六月十六
      、二十、二十三日、同年七月二十四、二十五日多次撥打
      給證人黃千容所使用之上開電話（同年六月二十日、同年
      七月二十五日之撥打未接聽），此有上開通聯紀錄置於證
      物袋中可資佐證，而被告亦自承0000000000號
      行動電話係伊所使用（見一審卷第四十一頁），亦僅認證
      人黃千容確有以行動電話與被告上開行動電話聯繫，惟對
      於對話之人是否即係證人黃千容與被告，或另有他人，尚
      無法證明，且對於對話內容即係購買毒品，亦無積極證據
      足資證明。
二、證人何文席部分：
（一）證人何文席於九十四年七月二十五日警詢時以檢舉人之身
      分，陳述伊曾在同年月二十日晚上二十一時在嘉義縣民雄
      鄉頂崙村十二鄰崙子頂一０四號一處公寓二樓向綽號「阿
      助」之人購買０．四公克海洛因等語，嗣於同年月二十八
      日復至警局指認「阿助」即係被告（見警Ａ卷第二十至二
      十三頁），與原審審理時證稱：九十四年七月二十日不是
      伊本人向被告購買毒品，伊係陪友人前去，伊在外面等，
      未見到被告本人等語（見一審卷第一五０至一五九頁）不
      相符合。
（二）證人何文席於原審審理時證述：因九十四年七月二十五日
      伊友人即黃千容遭警方在嘉義市○○街查獲施用毒品時，
      伊在現場，故一同被帶至警局，該次伊未被採尿，亦未被
      移送或函送檢察署等語（見一審卷第一五八、一五九頁）
      ，而由證人何文席之上開警詢筆錄可知，證人何文席僅稱
      向被告購買海洛因，並未陳述購買海洛因之原由（如為供
      己施用），亦未見警方對證人何文席依其所陳述曾購買海
      洛因等語，作後續追查，如採尿，以明證人何文席自身是
      否亦涉施用海洛因之罪嫌，實有違常理，是本院認證人何
      文席於警詢之陳述，不具較可信之特別情況。
（三）證人何文席於警詢之陳述，屬被告以外之人於審判外之言
      詞陳述，被告既不同意作為證據使用，公訴人復未舉證證
      明其警詢陳述，具有信用性之情況保證，及使用證據之必
      要性，其又無不能到庭接受詰問之情，自難逕認具有證據
      能力。
（四）證人何文席於警詢之陳述，被告並不同意作為證據使用，
      該部分陳述亦不符合刑事訴訟法第一百五十九條之二「先
      前之陳述具有較可信之特別情況」之要件，依法即無證據
      能力，已如前述。
（五）證人何文席於原審雖證稱：九十四年七月二十日不是伊本
      人自己去購買毒品，伊是跟朋友黃千容合資一起前去民雄
      跟被告購買等語（見一審卷第一五一、一五三頁），惟經
      交互詰問及訊問證人何文席有關前往購買之情況，證人何
      文席證稱：「（七月二十日你跟你朋友如何去民雄？）我
      們是騎一輛機車到嘉義縣民雄鄉頂崙村崙子頂一處公寓的
      後面，我在外面等，我朋友去拿，所以我沒有看到被告本
      人。」「（那天警察提示口卡照片給你看，你怎麼知道是
      被告賣給你的？）因為之前我有看過我有印象，那次跟朋
      友去買毒品又碰到被告，所以我知道。」「（你剛剛說七
      月二十日你們去買毒品，你在外面沒有看到被告，後來你
      又說你有看到被告，當天到底有無看過被告？）沒有，我
      是之前有看過他。」「（七月二十日那天，那個人拿毒品
      是從樓上或是車上走下來？）是從建築物後面走出來。」
      （見一審卷第一五一、一五二、一五八頁），其就與證人
      黃千容前往購買毒品當天，有無看到被告乙節，前後所述
      反覆，且矛盾不一，其究有無與證人黃千容合資共同前去
      向被告購買海洛因，實非無疑，本院無從僅憑證人何文席
      前後反覆不一之證述得到被告確有販賣毒品海洛因予證人
      何文席之確信心證。
三、依上所述，公訴人所舉之證據不足以證明被告確有販賣海洛
    因予證人黃千容、何文席之犯行。此外，遍觀卷內訴訟資料
    ，亦無其他積極證據，足認被告確有公訴人所指之此部分犯
    行，被告此部分被訴事實，尚屬不能證明，惟公訴人認此部
    分如果成罪與前揭起訴並經本院判決有罪部分，有連續犯裁
    判上一罪關係（屬單一案件），故就此部分爰不另為無罪之
    諭知。
丙、適用之法律
一、刑事訴訟法第第三百六十九條第一項前段、第三百六十四條
    、第二百九十九條第一項前段。
二、毒品危害防制條例第四條第一項、第十九條第一項。
三、九十五年七月一日施行之刑法第二條第一項前段、第十一條
    前段、修正前刑法第二十八條、第五十六條、第三十七條第
    二項、刑法第五十九條、第三十八條第一項第二款。
本案經檢察官邱克斌到庭執行職務。
中　　華　　民　　國　　96　　年　　6 　　月　　14　　日
                  刑事第二庭    審判長法  官  葉居正
                                      法  官  郭千黛
                                      法  官  吳森豐
以上正本證明與原本無異。
如不服本判決，應於收受本判決後十日內向本院提出上訴書狀。
其未敘述上訴理由者並得於提起上訴後十日內向本院補提理由書
狀（均須按他造當事人之人數附繕本）「切勿逕送上級法院」。
　　　　　　　　　　　　　　　　　　　書記官  李梅菊
中　　華　　民　　國　　96　　年　　6 　　月　　14　　日
附錄本案論罪科刑法條全文：
毒品危害防制條例第四條第一項：
製造、運輸、販賣第一級毒品者，處死刑或無期徒刑；處無期徒
刑者，得併科新臺幣一千萬元以下罰金。
附表
┌──┬───┬─────────────────────────────┐
│編號│姓  名│買賣海洛因時間、地點、數量                                │
├──┼───┼─────────────────────────────┤
│1   │周俊義│自94年年初某日起，迄同年3月30日止，每2、3天即向甲○○、黃 │
│    │      │育貞購買1次海洛因，共購買2、3個月，每次購買新臺幣（下同）1│
│    │      │千元，交易地點在嘉義市○○路之友愛大地大樓附近巷內。      │
├──┼───┼─────────────────────────────┤
│2   │乙○○│自94年2月中旬某日起至同年3月30日止，每2至3天即向甲○○、黃│
│    │      │育貞購買海洛因1次，每次購買1千元至2千元不等之海洛因，交易 │
│    │      │地點在嘉義市○○路之友愛大地大樓A棟11樓6室。              │
├──┼───┼─────────────────────────────┤
│3   │劉宜郎│於94年3月中旬某日至同年3月間，向甲○○、黃育貞購買2次海洛 │
│    │      │因，每次購買1千元，交易地點在前開友愛大地大樓附近巷內。   │
├──┼───┼─────────────────────────────┤
│4   │丙○○│自94年1月21日起至同年3月30日止，每2至3天即向甲○○、黃育貞│
│    │      │購買海洛因1次，每次約購買1千元至3千元不等之海洛因，交易地 │
│    │      │點在前開友愛大地大樓A棟11樓6室或該棟大樓附近巷內。        │
├──┼───┼─────────────────────────────┤
│5   │鐘豐達│自不詳時間起至94年3月間某日止，共向甲○○、黃育貞購買海洛 │
│    │      │因3 、4次，每次購買1千元至2千元不等之海洛因，交易地點在前 │
│    │      │開友愛大地大樓附近。                                      │
├──┼───┼─────────────────────────────┤
│6   │邱怡慧│分別於95年2月20日上午7時54分許、同年2月20日中午12時53分許 │
│    │      │、同年2月26日，分別在嘉義市某大樓樓下、嘉義市○○○街等地 │
│    │      │，分別以1千元、3千元、1千5百元，向甲○○、黃育貞購買毒品共│
│    │      │3次。                                                     │
├──┼───┼─────────────────────────────┤
│7   │嚴明立│自95年1月間起至3月間止，向甲○○、黃育貞購買海洛因1、2次，│
│    │      │每次購買1千元之海洛因，交易地點在大林交流道附近。         │
├──┼───┼─────────────────────────────┤
│8   │莊德文│自94年8月間起至95年2月間止，向甲○○、黃育貞購買海洛因1、 │
│    │      │20次，每次購買1千元至2千元不等之海洛因，交易地點在民雄鄉福│
│    │      │權村廟旁、民雄國中前及民雄鄉秀林村加油站等地。            │
├──┼───┼─────────────────────────────┤
│9   │林建達│95年3月間，向甲○○、黃育貞購買海洛因1次，購買1千元之海洛 │
│    │      │因，交易點在民雄鄉○○村○○○道附近。                    │
├──┼───┼─────────────────────────────┤
│10  │唐國芳│於94年7月間，向甲○○、黃育貞購買海洛因3、4次，每次購買1千│
│    │      │元之海洛因．交易地點在嘉義市某地點。                      │
├──┼───┼─────────────────────────────┤
│11  │謝芳明│於94年2月間，向甲○○、黃育貞購買海洛因2次，每次購買1千元 │
│    │      │之海洛因，交易地點在民雄鄉○○○路涵洞下及民雄鄉福權村廟前│
│    │      │。                                                        │
└──┴───┴─────────────────────────────┘
